臺灣臺南地方法院刑事判決              100年度訴字第387號
公  訴  人  臺灣臺南地方法院檢察署檢察官
被      告  黃正強
上列被告因偽造文書等案件，經檢察官提起公訴（98年度偵續字
第225號、100年度偵字第5號），本院判決如下：
    主  文
黃正強犯詐欺取財罪，處有期徒刑拾月，減為有期徒刑伍月；又
犯詐欺取財罪，處有期徒刑壹年。應執行有期徒刑壹年參月。
    事  實
一、黃正強明知其所有之臺南市歸仁區○○○段1053之52地號土
    地（以下簡稱：B地）全部，均係供鄰地無償通行使用，並
    無財產價值，卻因為向詹顯福借款，遂意圖為自己不法之所
    有，於民國93年10月14日前某日，故意帶同詹顯福前往前面
    亦有約11平方公尺面積供鄰地通行之臺南市歸仁區○○○段
    1053之6地號土地（以下簡稱：A地）前，佯稱其所有之前揭
    B地係位於A地中，並提出B地之土地登記謄本及地籍圖，表
    示欲以該筆土地設定抵押供作擔保，向詹顯福借款，致詹顯
    福陷於錯誤，誤以為黃正強之土地確係坐落在僅有一部份供
    鄰地通行之A地上，故仍有一定之財產價值，因而陷於錯誤
    ，分別於93年10月14日及同年月22日，同意以上開B地設定
    抵押權登記作為擔保，接續借款新臺幣（下同）50萬及20萬
    元予黃正強。嗣黃正強無力償還，即表示欲以其所有之B地
    過戶予詹顯福以抵償債務，詹顯福遂於94年1月14日與黃正
    強簽訂切結書及不動產買賣合約書，並委由黃正強於同年月
    18 日將該地辦理移轉登記過戶予詹顯福之子詹閔凱名下。
    嗣後詹顯福申請測量土地時，始發覺受騙。
二、黃正強復明知其所有、登記於其子黃建添名下，坐落於臺南
    市○鎮區○○段地350地號之土地（以下簡稱C地），其早已
    於92年6月5日，將所有權全部出售予王國憲（另為不起訴處
    分），竟仍另行起意，意圖為自己不法之所有，於98年10月
    間，在報紙刊登出售土地之廣告，適黃信敦為於左鎮地區建
    造廟宇而覓地時見到該則廣告，遂與黃正強聯繫詢問購買土
    地事宜，黃正強便佯稱自己為C地所有權人王國憲之代理人
    ，並出示其前因辦理移轉登記而取得之上開C地所有權狀影
    本，以取信於黃信敦，使黃信敦誤信C地所有權人王國憲果
    有委託黃正強代為出售C地，故與黃正強約定欲以113萬元購
    買C地，然因黃信敦資力不足，黃正強為求先取得定金，復
    介紹黃信敦透過其不知情之友人方榮陳所介紹之許華宗（另
    為不起訴處分）借款，嗣許華宗同意黃信敦以其所有、坐落
    於臺南市善化區○○○段第1335地號土地（以下簡稱D地）
    設定抵押權供作擔保後，借款40萬元予黃信敦，黃正強並另
    與黃信敦簽訂切結書，約定黃信敦僅須負擔月息1分之利息
    ，超過部分之利息則由黃正強負擔，隨於98年11月6日，由
    黃正強之前妻梁月清（另為不起訴處分）代為辦理抵押權設
    定登記，許華宗再於同年月9日，在梁月清位於臺南市○○
    區○○路40之1號代書事務所內，將37萬元借款（已預扣3個
    月利息共3萬元）交予黃信敦，黃信敦則立即將其中33萬元
    交予黃正強作為購買前揭C地之定金，黃正強並即當場以王
    國憲之代理人名義，簽立自己之署名及蓋用自己之印文於該
    不動產買賣合約書上，交付予黃信敦，作為買賣C地之書面
    契約。嗣因該C地無法辦理移轉過戶，黃正強於99年1月4日
    向黃信敦表示該33萬元定金變更為借款，且書立借據予黃信
    敦，然事後均未返還該筆款項，黃信敦始知受騙。
三、案經詹顯福、詹閔凱及黃信敦訴請臺灣臺南地方法院檢察署
    檢察官偵查起訴。
    理  由
壹、程序部分：
一、按最輕本刑為3年以上有期徒刑或高等法院管轄第一審案件
    或被告因智能障礙無法為完全之陳述，於審判中未經選任辯
    護人者，審判長應指定公設辯護人或律師為其辯護；其他審
    判案件，低收入戶被告未選任辯護人而聲請指定，或審判長
    認有必要者，亦同。此刑事訴訟法第31條第1項定有明文。
    經查，本件被告所犯並非最輕本刑為3年以上有期徒刑或高
    等法院管轄第一審之案件，此外，被告復無因智能障礙無法
    為完全陳述之情形，亦無具體事證證明其為低收入戶，而審
    判長亦認為並無指定之必要，是被告未選任辯護人，而聲請
    為其指定公設辯護人或律師為其辯護，自屬於法未合，先此
    敘明。
二、證據能力部分：
（一）被告黃正強於警詢、偵查及本院準備及審理程序中所為之
      供述，均無證據顯示係出於強暴、脅迫、利誘、詐欺、疲
      勞訊問、違法羈押或其他不正之方法所得，亦無證據顯示
      係違反法定障礙事由經過期間不得訊問或告知義務之規定
      而為，依刑事訴訟法第156條第1項、第158條之2規定，應
      認為均有證據能力。
（二）按被告以外之人於審判外之陳述，雖不符前四條之規定，
      而經當事人於審判程序同意作為證據，法院審酌該言詞陳
      述或書面陳述作成時之情況，認為適當者，亦得為證據。
      當事人、代理人或辯護人於法院調查證據時，知有第159
      條第1 項不得為證據之情形，而未於言詞辯論終結前聲明
      異議者，視為有前項之同意，此刑事訴訟法第159條之5第
      1、2項分別訂有明文。經查：本件下列引為證據之供述證
      據，雖分係屬被告以外之人於審判外之言詞或書面陳述，
      惟於本院行準備程序時，被告已就上開證據之證據能力，
      明白表示均無意見（本院卷第84頁參見），且於言詞辯論
      終結前，被告亦未曾聲明異議，且復無事實顯示係公務員
      因違法蒐證所取得之證據，本院審酌該等證據作成時之情
      況，亦認為適於作為證據，依前開法條規定，應認為均具
      有證據能力。
貳、實體部分：
一、【犯罪事實一部分】：
    訊據被告矢口否認有何詐欺之犯行，辯稱：B地是其所有，
    詹顯福是從事高利貸，伊只欠詹顯福70萬元，詹顯福就要求
    伊將B地過戶給他，且伊沒有帶詹顯福去看A地，伊帶他看的
    是B地，伊那塊B地本來就是提供鄰居無償通行使用，沒有辦
    法作其他用途，除非鄰地房屋拆除重建，伊的地才有價值；
    設定抵押及移轉過戶申請書都是詹顯福親自簽名後，伊再叫
    伊太太梁月清去地政事務所辦理，印文是詹顯福親自用印云
    云。經查：
（一）被告對於其曾於93年10月14日及同年月22日，分別以其所
      有之B地設定抵押供作擔保，向詹顯福借款50萬及20萬元
      ，嗣因無力清償，即於94年1月14日與詹顯福簽訂切結書
      及不動產買賣合約書，並於同年月18日將前揭B地辦理移
      轉登記予詹顯福之子詹閔凱名下等情，均不爭執，核與證
      人詹顯福之證述大致相符，此外，並有被告與詹顯福簽訂
      之（B地）不動產買賣合約書、土地增值稅繳款書、切結
      書、及A地及B地之登記謄本、地籍圖、B地之歷次移轉登
      記、設定登記、異動索引表、登記謄本等相關資料等各1
      份在卷可稽（98年度他字第999號偵查卷，以下簡稱偵查
      卷(一)，第36至38頁、第41頁、第45至48頁、98年度偵續字
      第225號偵查卷，以下簡稱偵查卷(二)，第24至30頁、第45
      至46頁、第47至73頁參見），是此部分自堪信為真實。
（二）被告固否認有於93年10月14日前之某日，帶同詹顯福前往
      A地，佯稱其所有之B地係位於A地中，並提出B地之土地登
      記謄本及地籍圖，使詹顯福陷於錯誤，辯稱：伊帶詹顯福
      看的確是B地云云，然查：
    證人詹顯福於本院審理時已具結後證稱：被告於93年10月
      間向伊借錢之前，說要供擔保之土地是被告所有之B地，
      但被告實際帶伊去看的是A地，且是拿B地之土地登記謄本
      及地籍圖給伊看，後來被告錢還不出來，說要將供擔保之
      B地過戶，伊繳納90幾萬元之增值稅後，申請測量時才發
      現臺南市歸仁區○○○段1053之52地號土地（即B地）不
      是被告原先向伊指的那塊地等語（本院卷第104頁背面至
      第105頁參見）。
    次查，證人即臺南市歸仁地政事務所測量人員張明耀於偵
      查中亦具結後證稱：伊曾辦理過申請人是詹閔凱、代理人
      是詹顯福之土地複丈案件，詹顯福於指界當時，是指向隔
      壁的土地（即A地），詹顯福說賣的人帶他去看就是看他
      指界的那塊地等語（偵查卷(二)第84至85頁參見）。是證人
      張明耀之證述足以佐證證人詹顯福之前揭證述，並非虛構
      ，自堪採信。
（二）次查，證人詹顯福於本院審理時具結後證稱：被告實際帶
      伊去看的是A地，但拿B地之土地登記謄本及地籍圖給伊看
      ，目的是要騙伊借錢，因為B地旁邊有建築1、20棟房子，
      B地在中間是供那些房子住戶通行之用，如果伊知道被告
      借錢供擔保的土地是要供旁邊1、20棟房子出入通道之土
      地，根本沒有經濟價值，伊就不會借錢給被告等語（本院
      卷第104頁背面至第105頁參見）。此核與被告於本院所供
      承：其所有之B地原即是提供鄰居無償通行使用，沒有辦
      法作其他用途，除非鄰地房屋拆除重建，伊的地才有價值
      （本院卷第81頁背面參見）相符，顯見被告確係明知其所
      有之前揭B地，是全部供作鄰地通行使用，根本毫無財產
      價值，縱使欲提供作為借款擔保，亦無人願意借款，是其
      要使證人詹顯福同意借款，自需施用詐術使證人詹顯福陷
      於錯誤，始有可能達成目的。
（三）又被告雖一再辯稱：B地之設定抵押申請書是詹顯福親自
      簽名後，伊再叫伊太太梁月清去地政事務所辦理，印文是
      詹顯福親自用印，設定抵押契約書上已有載明：「土地前
      面供鄰邊無償使用通行」等語，證人詹顯福不可能不知情
      云云。然查：
    證人詹顯福於本院審理時具結後證稱：抵押權設定登記時
      伊並沒有去地政事務所辦理，伊是將印章、印鑑證明、身
      分證影本交給被告辦理（本院卷第105頁背面參見）。再
      參照B地之登記申請書、土地抵押權設定契約書上，確實
      均只有證人詹顯福之印章印文，並無證人詹顯福之署押簽
      名，此有前揭B地之登記申請書、土地抵押權設定契約書
      在卷可稽（偵查卷(二)第47至49頁參見），故被告前所辯稱
      B 地之設定抵押申請書乃是證人詹顯福親自簽名云云，自
      屬無稽，尚難以此逕為對被告有利之認定。
    又B地之土地抵押權設定契約書上固確實載有：「土地前
      面供鄰邊無償使用通行」等語，有前揭契約書在卷可稽（
      偵查卷(二)第49頁背面參見），然證人詹顯福已於本院審理
      時具結後證稱：當初被告帶伊去看的A地，前面確實也有
      一塊11平方公尺小巷供通行，該A地前面有一個圍牆，圍
      牆外就是一個小巷，被告帶伊去看地時，有告訴伊要供擔
      保之土地前面圍牆外之小巷也是包含在土地內，但是供通
      行用，當時伊看圍牆外之小巷很小，故認為無所謂，所以
      伊拿到抵押權設定契約書時，上面約定事項之記載伊以為
      就是被告對伊說的圍牆外的小巷地等語（本院卷第106頁
      至107頁參見）。
    再查，A地前方確有約11平方公尺之面積現為道路使用，
      此業經檢察官於偵查中實地勘驗明確，此有99年3月24 日
      勘驗筆錄及臺南縣（現已改制為臺南市政府）歸仁地政事
      務所於99年7月8日函覆之土地複丈成果圖各1份在卷可稽
      （偵查卷(二)第88至94頁參見），亦可見證人詹顯福前揭所
      證核與事證相符，應可採信。
    綜上所述，被告於B地之設定抵押契約書上故意記載：「
      土地『前面』供鄰邊無償使用通行」，而非記載實情即「
      土地『全部』供鄰邊無償使用通行」，應係故意混淆證人
      詹顯福，使證人詹顯福以為被告提供其所有、欲作借款擔
      保之B地，即係如同被告帶其所看之A地般，僅前面有一部
      份，是供鄰地通行使用，而非全部均供鄰地通行使用，始
      陷於錯誤，以為B地尚有財產價值，故而同意借款予被告
      ，是依前揭契約書上之記載，益證被告確有施用故指A地
      為B地之詐術，以致證人詹顯福因而陷於錯誤，而同意以
      被告所有之B地供擔保交付2次借款無疑。是此部分事證已
      臻明確，被告詐欺犯行足堪認定。
二、【犯罪事實二部分】：
    訊據被告矢口否認有何詐欺之犯行及犯意，辯稱：C地本來
    是伊所有（應有部分3分之2），登記為伊子黃建添之名義，
    後來伊將該3分之2賣給王國憲，總價是82萬元，但伊簽約後
    再去跟羅卻購買另外3分之1，並登記給王國憲，王國憲即擁
    有該地所有權全部，後來是因王國憲電話通知伊要賣土地，
    伊才賣給黃信敦，當初伊與黃信敦約定總價是113萬，頭期
    款33萬元給伊，尾款80萬元部分則用貸款方式要交給王國憲
    ，但頭款部分黃信敦沒有現金，伊就介紹黃信敦向許華宗借
    款40萬元後，黃信敦再交付33萬元頭期款給伊，但後來因黃
    信敦信用不好，亦無法向銀行貸得尾款80萬，故土地才無法
    過戶，黃信敦先前付的33萬元經過黃信敦同意就轉為借款云
    云。然查：
（一）被告對其曾於98年10月間，在報紙刊登出售土地之廣告，
      適證人黃信敦前來訊問購買土地事宜，被告即持C地之所
      有權狀影本，並自稱是C地之所有權人王國憲之代理人，
      而於98年11月9日與證人黃信敦簽訂C地之不動產買賣合約
      書（總價為113萬元），並先透過證人方榮陳介紹證人許
      華宗，同意以黃信敦之D地辦理抵押設定作為擔保後，以
      月息1分（超過部分則由被告負擔）之條件，借款40萬元
      予黃信敦作為購買C地之定金，嗣許華宗即於同日，在被
      告之妻梁月清之代書事務所內，將37萬元借款（已預扣3
      個月利息共3萬元）交予證人黃信敦，證人黃信敦即將其
      中之33萬元交付予被告作為支付購買C地之定金等情，均
      不爭執，此核與證人黃信敦、許華宗、方榮陳等人分別於
      偵查中證述之情節大致相符（100年度偵字第5號偵查卷，
      以下簡稱偵查卷(三)，第75至76、114至116、137至139、
      142 至143頁參見），此外，並有被告與證人黃信敦簽訂
      之前揭不動產買賣合約書、被告書立自願承擔利息之切結
      書、黃信敦簽立之借據、本票、D地之土地抵押權設定之
      申請書及相關資料等各1份在卷可稽（偵查卷(三)第9頁、第
      6頁、第64頁、第63頁、第120至125頁參見），是被告確
      有以C地所有權人王國憲之代理人名義，出售C地所有權全
      部予證人黃信敦，並簽訂買賣合約書，及收受證人黃信敦
      為購買C地所交付之價（定）金33萬元乙情，應屬與事證
      相符，自堪認定。
（二）被告雖辯稱其確有C地3分之1之所有權，且有得證人王國
      憲之同意授權，始出售C地所有權全部予證人黃信敦，並
      無施用詐術云云，然查：
    證人王國憲於本院審理時具結後證稱：伊是於92年6月看
      報紙向被告購買C地，被告當初帶伊去看的地跟伊後來買
      的地並不一樣，伊因是第一次買地，被告拿C地之土地登
      記簿謄本予伊，並帶伊去看地，伊買地、付款並辦裡過戶
      登記完後，拿到權狀，就到被告當初向伊指述之該地除草
      ，旁邊的人才告知伊該地沒有要賣，伊打電話問被告，被
      告說該地已經成交了，就不理會伊，事後，伊去申請鑑界
      才知道C地之正確位置，距離被告當初帶伊去看的土地還
      要翻2個山頭，車子到不了，被告當初帶伊去看的土地是
      臨12米路，但因為權狀及買賣合約都是這樣載明，伊只能
      認了，沒有對被告提告，但當初伊買的是C地所有權全部
      ，並非3分之2，只是當初3分之1持份之尾款，是約定以伊
      的石雕作品賣出後再交付，是被告認為C地3分之1持份還
      是他所有，大約2年前被告有打電話給伊，說要賣C地，事
      後被告委託別人寄委託書給伊，要求伊全權授權給被告處
      理，伊怕再被騙，就沒有授權給被告，之後接到警局通知
      ，才知道被告拿伊的土地權狀影本又去詐騙別人等語（本
      院卷第108至109頁參見）。
    再查：被告（以其子黃建添名義，即甲方）與證人王國憲
      （即乙方）於92年6月5日簽訂之C地買賣契約書第1條亦記
      載：承買人即證人王國憲是購買C地之「全部」，第4條則
      約定：92年7月1日乙方付清甲方尾款新台幣17萬元，原契
      約3分之一，無法分割，以王國憲作品交換價值22萬元，
      王國憲代售，嗣並已於92年6月30日將C地所有權全部過戶
      予證人王國憲等情，核與證人王國憲前揭所證述者相符，
      並有C地之所有權狀影本、前揭C地之買賣契約書、C地之
      土地異動索引各1份在卷可稽（偵查卷(三)第5頁、第85至86
      頁、第88至92頁參見）。
    末查，被告自始至終均無法提出任何得證明其確擁有該C
      地3分之1所有權，及其當時有得到所有權人即證人王國憲
      之授權始出售C地予證人黃信敦之積極具體事證，是顯見
      其上開所辯，均僅屬無稽之詞，難以採信。
（三）綜上所述，被告明知自己並無C地3分之1之所有權，亦未
      得證人王國憲之授權，竟擅持C地之土地所有權狀影本，
      取信於黃信敦，復與黃信敦簽訂C地之不動產買賣合約書
      ，被告自係基於為自己不法所有之意圖，且確有施用詐術
      ，致黃信敦陷於錯誤，始交付另向許華宗借款得來之33萬
      元之財物予被告無疑。是此部分之事證亦屬明確，被告詐
      欺犯行亦堪予認定，應依法論科。
三、新舊法比較：
    經查，被告於本件犯罪事實一行為後，我國刑法第51條業已
    於94年2月2日修正公布，並於95年7月1日施行，次按裁判確
    定前犯數罪，其中一罪在新法施行前者，亦應依刑法第2條
    第1項規定，適用最有利於行為人之法律（最高法院95年第8
    次刑事庭會議決議內容參照）。是本件被告於裁判確定前犯
    數罪，其中一罪係於民國95年7月1日之前犯之，依前揭刑事
    庭會議決議，自仍應依刑法第2條第1項規定，適用最有利於
    行為人之法律。是茲就本件所涉及之新舊法比較如下：
（一）依修正前刑法第51條第5款係規定：「宣告多數有期徒刑
      者，於各刑中之最長期以上，各刑合併之刑期以下，定其
      刑期。但不得逾20年。」修正後刑法第51條第5款則規定
      ：「宣告多數有期徒刑者，於各刑中之最長期以上，各刑
      合併之刑期以下，定其刑期。但不得逾30年。」，兩相比
      較結果，修正後之規定，並未較有利於被告，是依刑法第
      2 條第1項前段規定，自仍應依修正施行前刑法第51條第5
      款之規定，定其應執行之刑。
（二）刑法第339條第1項之法定刑有關罰金刑部分，就罰金之最
      低額，刑法第33條第5款業經修正為：「罰金：新臺幣1千
      元以上，以百元計算之」；修正前刑法第33條第5款則規
      定「罰金：1元以上」，比較新舊法結果，自以修正前之
      舊法規定對被告較為有利。
（三）又被告於犯罪事實一行為後，業已增訂刑法施行法第1條
      之1，並規定刑法分則編所定罰金刑之貨幣單位為新臺幣
      ，及就分則編各具體條文之制訂或修正時間分別規範不同
      之罰金刑提高標準，是就現行刑法中有關於罰金刑處罰規
      定者，即有就新舊法比較之必要，惟經比較增訂之刑法施
      行法第1條之1與被告行為時之罰金罰鍰提高標準條例第1
      條、現行法規所定貨幣單位折算新臺幣條例第2條結果，
      二者規定適用之結果並無不同，自應適用裁判時之法律即
      刑法施行法第1條之1規定。
四、論罪科刑：
    核被告於犯罪事實一、二所為，各係犯刑法第339條第1項之
    詐欺取財既遂罪。又被告於犯罪事實一中，分別在93年10月
    14日及同年月22日詐欺告訴人詹顯福之行為，因時間緊接，
    犯行相同，顯係基於單一之犯意為之，自應僅論以一接續犯
    。至被告於犯罪事實一、二所為，因犯意個別，行為殊異，
    且相隔約5年，應予分論併罰。茲審酌被告之素行，高中畢
    業，業已離婚，犯本罪之動機、目的、犯罪之手法惡性匪淺
    ，及審酌其所為對於告訴人詹顯福、黃信敦所生之財產損害
    程度非輕，及迄今尚未能與其等達成和解、賠償損害，並考
    量其犯後之態度，尚難認已有悔意等一切情狀，各量處如主
    文所示之刑，又被告於本件犯罪事實一部分，中華民國九十
    六年罪犯減刑條例業於96年6月15日公布，並於96年7月16日
    起施行。是以，
    本件被告犯罪時點在96年4月24日之前，且所犯之罪核與該
    條例第2條第1項之規定相符，復無同條例第3條限制減刑之
    除外情事存在，爰依該條例第2條第1項第3款規定，減其宣
    告刑2分之1，並與其他犯罪事實二部分不應減刑之罪，併定
    其應執行之刑，以資懲儆。
五、又起訴意旨另以：被告於98年11月9日，在梁月清位於台南
    市○○區○○路40之1號代書事務所內，黃信敦將33萬元交
    予被告作為買受該土地之訂金後，被告並當場偽簽王國憲之
    姓名於不動產買賣合約書上，偽造該私文書後，行使交付予
    黃信敦作為買賣C地之書面契約，足生損害於黃信敦及王國
    憲，因認被告前揭部分亦涉犯刑法第216條、第210條之行使
    偽造私文書罪嫌，然查：被告於98年11月9日與證人黃信敦
    所簽訂之（C地）不動產買賣合約書中，並未於當事人即立
    合約書人甲方欄中偽造王國憲之署押，僅係簽署「代理人：
    黃正強」，並蓋用被告自己名義之印章印文於其上，此有前
    揭不動產買賣合約書1份在卷可稽（偵查卷(三)第9頁參見），
    是此部分起訴意旨認被告尚有偽造證人王國憲之署押，進而
    偽造前揭不動產買賣合約書後並行使此一行使偽造私文書罪
    嫌，尚乏依據，容有誤會，惟此部分與前揭犯罪事實二論罪
    科刑部分，有想像競合犯之裁判上一罪關係，是爰不另為無
    罪之諭知，併此敘明。
六、據上論斷，應依刑事訴訟法第299條第1項前段，現行刑法第
    2條第1項前段、第339條第1項、（修正施行前）第51條第5
    款，刑法施行法第1條之1，中華民國96年罪犯減刑條例第2
    條第1項第3款，第7條，判決如主文。
本案經檢察官羅瑞昌到庭執行職務
中    華    民    國   100    年    11    月    8     日
                  刑事第四庭 審判長法  官  林逸梅
                                   法  官  莊政達
                                   法  官  林臻嫺
以上正本證明與原本無異。
如不服本判決應於收受本判決後10日內向本院提出上訴書狀，並
應敘述具體理由。如未敘述上訴理由者，應於上訴期間屆滿後20
日內向本院補提理由書狀（均須按他造當事人之人數附繕本）「
切勿逕送上級法院」。
                                   書記官  洪培綺
中    華    民    國   100    年    11    月    9     日
附錄法條
中華民國刑法第339條
（普通詐欺罪）
意圖為自己或第三人不法之所有，以詐術使人將本人或第三人之
物交付者，處 5 年以下有期徒刑、拘役或科或併科 1 千元以下
罰金。
以前項方法得財產上不法之利益或使第三人得之者，亦同。
前二項之未遂犯罰之。